【裁判字號】    98,簡上,1114
【裁判日期】    981124
【裁判案由】    家暴傷害
【裁判全文】
臺灣板橋地方法院刑事判決            98年度簡上字第1114號
上  訴  人
即  被  告  丙○○
上列上訴人即被告因家暴傷害案件，不服本院民國98年8 月6 日
98年度簡字第4324號第一審簡易判決（聲請簡易判決處刑書案號
：98年度偵字第9725號），提起上訴，本院管轄之第二審合議庭
判決如下：
    主  文
上訴駁回。
丙○○緩刑貳年，緩刑期內付保護管束。
    事  實
一、丙○○與乙○○為夫妻，二人間具有家庭暴力防治法第3條
    第1 款所定之家庭成員關係（嗣於98年3 月9 日離婚）。丙
    ○○於民國98年2 月2 日14時許，在臺北縣中和市○○路12
    0 號4 樓住處，因談論離婚之財產分配事宜而與乙○○發生
    口角，竟基於傷害人身體之犯意，徒手毆打乙○○之右臉頰
    ，使乙○○跌倒在地後，並捶打乙○○之頭部，致乙○○受
    有受左側頭皮腫約3 ×3 公分、左肩皮下瘀血約5 ×2 公分
    、右膝瘀血約3 ×3 公分、左手兩處瘀血各約5 ×4 公分及
    4 ×4 公分之傷害。嗣經乙○○報警處理，而查悉上情。
二、案經乙○○訴由臺北縣政府警察局中和分局報告臺灣板橋地
    方法院檢察署檢察官偵查起訴。
    理  由
一、上開犯罪事實業據被告坦承不諱，核與告訴人乙○○於警詢
    、偵查中之指訴相符，並有天主教耕莘醫院永和分院於98年
    2 月2 日出具之診斷證明書1 紙附卷足憑，是認被告之前開
    自白應與事實相符，其所為前開犯行洵堪認定，應予依法論
    科。
二、按家庭暴力者，謂家庭成員間實施身體或精神上不法侵害之
    行為。又家庭暴力罪者，謂家庭成員間故意實施家庭暴力行
    為而成立其他法律所規定之犯罪。家庭暴力防治法第2 條第
    1 項、第2 項定有明文。本件被告與告訴人具配偶關係，於
    98 年3月9 日離婚乙情，有戶口名簿影本1 紙在卷為憑，屬
    於家庭暴力防治法第3 條第1 款所定家庭成員，被告對於告
    訴人實施身體上之傷害行為，構成刑法傷害罪，核屬家庭暴
    力罪無訛，惟家庭暴力防治法第2 條第2 項所定之家庭暴力
    罪，並無處罰之明文，自應適用刑法第277 條第1 項之規定
    論處。原審以被告罪證明確，適用刑法第277 條第1 項、第
    41 條 第1 項前段、刑法施行法第1 條之1 等規定論以傷害
    罪，並審酌被告之素行、智識程度、犯罪之動機、目的、手
    段，及行為時與告訴人為夫妻關係，遇事不思理性處理，僅
    為細故而生爭執，更以暴力相向，應予非難，兼衡告訴人所
    受傷勢，暨被告犯後態度等一切情狀，量處拘役30日，並諭
    知以新臺幣（下同）1,000 元折算1 日之易科罰金折算標準
    ，經核已詳加審認被告本件犯罪情狀而於法定刑度範圍內量
    刑，尚無其他明顯事證可認原審上開量刑有何裁量逾越或裁
    量濫用之明顯違法情事，本院認其認事用法均無違誤，量刑
    亦屬適當，應予維持。被告上訴意旨指摘原判決不當，求予
    撤銷改判，為無理由，應予駁回。
三、另查，被告前未曾受有期徒刑以上刑之宣告，有臺灣高等法
    院被告全國前案紀錄表在卷為憑。又被告於原審判決前，已
    與告訴人之父親甲○○簽立和解書，表明已收到被告200 萬
    元之匯款，及撤銷本件傷害罪之告訴，有和解書影本1 份在
    卷可稽，復於本院審理中，以存證信函對告訴人表達愧疚之
    意，且隨函檢附2 萬元之郵政匯票，亦有國史館郵局存證信
    函000833號及郵政匯票影本各1 紙附卷可考，茲念被告僅因
    一時失慮，致罹刑典，其經此偵審程序及罪刑之宣告，當已
    知所警惕，信無再犯之虞，本院認所宣告之刑以暫不執行為
    適當，併予緩刑2 年之宣告，以啟自新，並依家庭暴力防治
    法第38條第1 項規定，宣告緩刑期內付保護管束。
據上論斷，應依刑事訴訟法第455 條之1 第1 項、第3 項、第36
8 條，刑法第74條第1 項第1 款，家庭暴力防治法第38條第1項
，判決如主文。
本案經檢察官陳旭華到庭執行職務。
中    華    民    國    98    年    11    月    24    日
            刑事第十庭  審判長法  官   李幼妃
                              法  官   張紹省
                              法  官   鄭凱文
以上正本證明與原本無異。
不得上訴。
                              書記官   陳筱惠
中    華    民    國    98    年    11    月    24    日
附錄本案判決論罪科刑法條：
中華民國刑法第277條第1項
（普通傷害罪）
傷害人之身體或健康者，處3年以下有期徒刑、拘役或1千元以下
罰金。


司法院資訊處製作；財團法人民間司法改革基金會備份。
